【裁判字號】    94,交聲,1073
【裁判日期】    950913
【裁判案由】    違反道路交通管理處罰條例聲明異議
【裁判全文】
臺灣臺北地方法院交通事件裁定        94年度交聲字第1073號
原處分機關  交通部公路總局台北區監理所板橋監理站
異  議  人
即受處分人  戊○○
上列異議人即受處分人因違反道路交通管理處罰條例案件，對於
交通部公路總局台北區監理所板橋監理站於民國九十四年十月十
八日所為如附表所示之處分，聲明異議，本院裁定如下：
    主  文
如附表所示編號一、十之原處分撤銷。
戊○○機車駕駛人，持逾期之駕駛執照駕車，處罰鍰新臺幣參仟
陸佰元，駕駛執照扣繳之。
戊○○機車所有人，行車執照有效期屆滿，不依規定換領而行駛
，處罰鍰新臺幣壹仟捌佰元，並扣繳牌照。
如附表所示編號三、六、七、九、十六、十八、二十八、二十九
、三十、三十一之異議均管轄錯誤，移送臺灣板橋地方法院。
其餘異議均駁回。
    理  由
一、本件交通部公路總局台北區監理所板橋監理站以異議人即受
    處分人戊○○所有車牌號碼FYI-268號重型機車，有如附表
    所示之違規行為（違規時間、地點、事實詳如附表所載），
    為警掣單舉發，嗣受處分人於附表所示之應到案日期前未提
    出申訴或繳納罰鍰，經原處分機關以附表所示裁決書裁處如
    附表所載之裁罰內容等情，有交通部公路總局台北區監理所
    板橋監理站違反道路交通管理事件裁決書暨送達證書、舉發
    違反道路交通管理事件通知單三十一件在卷可稽。
二、異議意旨略以：伊於某日因行人違規，為臺北市中正二分局
    警備隊員警掣發ACU205600 號舉發通知單，並將伊身分證、
    駕駛執照及行車執照取走未還，以致引來本件三十一張違規
    罰單；舉發通知單上有伊簽名部分，伊承認係在現場舉發，
    拒簽部分則係警員自行填寫，爰聲明異議，請求撤銷原處分
    等語。
三、按法院受理有關交通事件，準用刑事訴訟法之規定，為道路
    交通管理處罰條例第八十九條及道路交通案件處理辦法第四
    條所明定。是受處分人不服主管機關就違反道路交通管理處
    罰條例所為之處罰聲明異議案件之管轄事項，上開辦法既無
    特別規定，自應準用刑事訴訟法有關管轄之相關規定。則依
    刑事訴訟法第五條第一項規定：「案件由犯罪地或被告之住
    所、居所或所在地之法院管轄。」，受處分人之違規行為地
    或其住所、居所或所在地之法院均有管轄權。本件受處分人
    雖陳明其住所為臺北縣板橋市○○街六十一號二樓，本院無
    管轄權，並聲請移送臺灣板橋地方法院云云。惟查，本件依
    附表所示受處分人之違規行為地除編號三、六、七、九、十
    六、十八、二十八、二十九、三十、三十一不屬於本院管轄
    以外，其餘二十一件違規行為地均位在本院管轄區域內，依
    前揭刑事訴訟法第五條第一項規定，本院就該二十一件交通
    違規聲明異議事件均有管轄權，合先說明。
四、次按道路交通管理處罰條例所定罰鍰、吊扣證照、記點之裁
    罰，本屬行政罰之性質（參照行政罰法第一條、第二條亦將
    罰鍰、吊扣證照、記點之處分均定為行政罰），是以交通違
    規事件之裁罰，性質上屬於交通行政主管機關本於職權就公
    法上具體事件所為之決定而對外直接發生法律效果之單方行
    政行為；關於其新舊法之適用，參照九十四年二月五日公布
    施行之行政罰法第五條規定：「行為後法律或自治條例有變
    更者，適用行政機關最初裁處時之法律或自治條例；但裁處
    前之法律或自治條例有利於受處罰者，適用最有利於受處罰
    者之規定。」，是行政罰之法律、自治條例變更，係以行政
    機關最初裁處之時間為斷，依從新從輕原則為比較新舊法律
    、自治條例之適用；本件異議人行為後，道路交通管理處罰
    條例第五十五條規定，雖於九十四年十二月二十八日修正，
    並自九十五年七月一日施行，惟原處分機關係於九十五年六
    月二十七日為裁決處分，其裁處時新修正道路交通管理處罰
    條例既未施行，自應適用裁處時之法律即修正前道路交通管
    理處罰條例之規定，不生比較新舊法問題。
五、按「汽車駕駛執照自發照之日起每滿六年換發一次，汽車駕
    駛人應於有效期限屆滿前一個月內向公路監理機關申請換發
    新照。」；「汽車駕駛執照逾期未換發新照者，不得使用駕
    車。」，道路交通安全規則第五十二條第一項、第五項分別
    定有明文。又「汽車：指在道路上不依軌道或電力架線而以
    原動機行駛之車輛（包括機器腳踏車）。」，道路交通安全
    規則第二條第一項第一款亦有明文。再按「汽車有左列情形
    一者，處汽車所有人或領用人新臺幣九百元以上一千八百元
    以下罰鍰：五行車執照及拖車使用證有效期屆滿，不依規定
    換領而行駛者。第五款之牌照應扣繳並責令換領。」、「汽
    車有左列情形一者，處汽車所有人新臺幣九百元以上一千八
    百元以下罰鍰：二燈光、雨刮、喇叭、照後鏡、排氣管、消
    音器設備不全或損壞不予修復者，或其他設備擅自增、減、
    變更原有規格致影響行車安全者。」、「汽車駕駛人，有左
    列情形之一者，處六百元以上一千二百元以下（即新台幣一
    千八百元以上三千六百元以下）罰鍰，並禁止其駕駛：六持
    逾期之駕駛執照駕車者。前項第六款之駕駛執照並應扣繳之
    。」、「機器腳踏車駕駛人或附載座人未依規定戴安全帽者
    ，處駕駛人新臺幣五百元罰鍰。」、「汽車駕駛人，爭道行
    駛有左列情形之一者，處新臺幣六百元以上一千八百元以下
    罰鍰：一不按遵行之方向行駛者。」、「汽車駕駛人轉彎時
    ，有左列情形之一者，處二百元以上六百元以下（即新臺幣
    六百元以上一千八百元以下罰鍰：一在轉彎或變換車道前，
    未使用方向燈或不注意來、往行人或轉彎前未減速慢行者。
    二不依標誌、標線、號誌指示者。」、「汽車駕駛人，行經
    有燈光號誌管制之交叉路口闖紅燈者，處新臺幣一千八百元
    以上五千四百元以下罰鍰。」，修正前道路交通管理處罰條
    例第十五條第一項第五款、第二項、第十六條第一項第二款
    、第二十二條第一項第六款、第二項、第三十一條第六項、
    第四十五條第一款、第四十八條第一款、第二款、第五十三
    條分別定有明文。
六、按違法行政處分於法定救濟期間經過後，原處分機關得依職
    權為全部或一部之撤銷。違法行政處分經撤銷後，溯及既往
    失其效力。行政程序法第一百十七條前段、第一百十八條前
    段分別定有明文。經查，如附表所示編號二十六、二十七之
    裁決書，嗣經原處分機關以異議人未領有駕駛執照駕車，有
    道路交通管理處罰條例第十二條第一項第一款之違規行為，
    裁處異議人各六千元、七千二百元罰鍰，因異議人逾期未到
    案接受裁處，乃自九十四年八月十三日起易處吊銷並逕行註
    銷駕駛執照，且自註銷之日起一年內不得重新考領駕駛執照
    ，惟經異議人於九十四年十二月十四日到案後出示其身分證
    ，其戶籍地址與寄存送達地址不合，致該項送達有瑕疵，乃
    同意撤銷易處逕註銷駕駛執照處分，復因舉發單所載違規時
    間，異議人之駕駛執照已逾有效日期，因此改依道路交通管
    理處罰條例第二十二條第一項第六款規定：「持逾期駕駛執
    照駕車者」，處異議人罰鍰各三千六百元等情，有原處分機
    關交通部公路總局台北區監理所板橋監理站九十五年四月六
    日北監板四字第0959102219號函附卷可稽；又異議人於七十
    四年四月二十六日考領重型機車駕駛執照，除於九十四年十
    二月十四日至九十五年二月十三日吊扣期間外，一直領有有
    效之駕駛執照，惟於九十三年八月至九十四年九月期間，其
    駕照處於逾期狀態，但仍屬有效駕照等情，亦有交通部公路
    總局台北區監理所板橋監理站九十五年三月十七日北監板二
    字第0950000944號函存卷可參。是異議人應屬持逾期駕照駕
    車之情形，原處分機關未予詳查逕以異議人未領有駕駛執照
    駕車分別以附表編號二十六、二十七裁決書各裁處異議人罰
    鍰六千元、七千二百元，自有違誤，惟原處分機關於發現錯
    誤後，業於九十四年十二月十四日撤銷原處分，改依道路交
    通管理處罰條例第二十二條第一項第六款規定處罰異議人各
    三千元罰鍰，異議人並即繳納罰鍰結案（見原處分機關前揭
    函），則依首開規定，原編號二十六、二十七之行政處分既
    經原處分機關撤銷而溯及既往失其效力，異議人聲明異議，
    即屬欠缺權利保護要件，應予駁回。
七、經查，異議人戊○○於附表編號一、二、四、五、十一、二
    十二所示時、地騎乘車牌號碼FYI-268 號機車有如附表所載
    之違規事實等情，有異議人於收受通知聯者簽章欄內簽名之
    舉發違反道路交通管理事件通知單各一紙附卷可稽，異議人
    亦不否認於現場為警舉發各該違規行為之情；又異議人另於
    附表編號八、十、十二、十三、十四、十五、十七、十九、
    二十、二十一、二十三、二十四、二十五所示時、地騎乘車
    牌號碼FYI-268號機車為警舉發有如附表所載之違規事實等
    情，除有各該舉發違反道路交通管理事件通知單各一紙（收
    受通知聯者簽章欄內均記載拒簽）存卷可憑外，分據證人即
    舉發員警庚○○（編號八）、丁○○（編號十）、甲○○（
    編號十二、十三、十四、十五）、丙○○（編號十七）、乙
    ○○（編號十九）、己○○（編號二十一）、辛○○（編號
    二十三）於本院九十五年三月八日訊問時證述綦詳，衡諸上
    開證人為執行勤務之警員，亦為目睹異議人前開違規行為之
    原證人，且依其到庭所述異議人之行駛路線、違規情節及查
    獲經過歷程均甚翔實，並無何違反經驗或論理法則之情形，
    且於本件卷存證據資料內並無任何積極證據足以證明證人所
    述虛偽，亦無足可顯信證人陳述不可採之品性證據或前科證
    據存在，自不得僅因證人為本件開單舉發受處分人之員警即
    否認其在訴訟上所具有之原證人資格及其證言之證明力，況
    渠等與異議人素不相識，並無仇隙，應無甘冒偽證重罪而設
    詞誣陷異議人之必要；再者，交通警察掣單舉發違反道路交
    通管理處罰條例所列之違規事實，本質上為行政處分，係公
    務員基於職務上之權力，依法就特定之具體事件所為之具公
    法上效果之單方面行政行為，基於公務員為公法上行為具有
    公信力之原則，該行政行為當可被推定為真正。異議人既未
    就執勤警員之舉發有何違誤提出相關證據以供調查，而依卷
    存證據資料亦無其他積極證據足資證明該員警有捏造事實違
    法取締之情事，則執勤警員本其維護交通秩序及安全之職責
    所為之上開舉發行為，自應受到合法及正確之推定。是異議
    人確有前揭違規行為，堪以認定。又異議人雖另於本院辯稱
    伊於某日騎乘機車紅燈右轉，為警攔停舉發，伊應警員之要
    求出示駕駛執照及行車執照供警查驗，警察便稱伊駕照逾期
    ，伊隨即又出示身分證，嗣舉發完畢離開後始發現上開證件
    均留置於警員處未取回，乃折返原處向該員索回上開證件，
    詎該員竟稱未拿伊證件，以致引來本件三十一張違規罰單云
    云，然其所述因駕車違規遭警取走證件之情與其異議狀所載
    因行人違規遭警取走證件一節已有出入，且經本院函臺北市
    政府警察局中正第二分局檢送該ACU205600號舉發通知單所
    示，異議人係於九十三年二月二十九日在臺北市○○○路○
    段因行人不依規定擅自穿越車道為警員壬○○依道路交通管
    理處罰條例第七十八條第三款規定舉發，而詰之證人即舉發
    員警壬○○證稱：伊不認識異議人，也沒有必要拿走異議人
    之證件不還，伊僅係依照異議人之違規行為來掣單舉發等語
    ，而否認有取走異議人之證件未還之情形，則衡以異議人既
    屬行人違規穿越道路，本無出示駕駛執照及行車執照之必要
    ，警員亦欠缺取走異議人證件不還之動機及目的，異議人空
    言指稱舉發員警取走證件一節，已不可採，況觀之附表所示
    異議人之違規事實諸如持逾期駕駛執照駕車、駕車行經有燈
    光號誌管制之交叉路口闖紅燈、不按遵行方向行駛、不依標
    線標誌號誌指示、轉彎未使用方向燈、行車執照有效期屆滿
    ，不依規定換領而行駛、機器腳踏車駕駛人未依規定戴安全
    帽、擅自減少原規格設備安全致影響行車安全、不按遵行方
    向行駛等違規行為，均與駕駛執照及行車執照為警取走未還
    之事毫無關涉，其辯稱因此招來本件違規罰單云云，顯無理
    由。
八、綜上所述，異議人確有附表編號一、二、四、五、八、十至
    十五、十七、十九、二十至二十五所載之違規行為，原處分
    機關就除編號一、十以外，分別依修正前道路交通管理處罰
    條例第十六條第一項第二款、第三十一條第六項、第四十五
    條第一款、第四十八條第一款、第二款、第五十三條及違反
    道路交通管理事件統一裁罰基準表之規定裁處異議人如附表
    所示之裁罰內容，要無違誤，異議人所為異議，顯無理由，
    均應予駁回；另異議人確有編號一、十所載之違規行為，原
    處分機關分別依修正前道路交通管理處罰條例第十五條第一
    項第五款、第二十二條第一項第六款予以裁罰，固非無見，
    惟上開條例第十五條第二項復規定前項第五款之牌照應扣繳
    ，第二十二條第二項規定前項第六款之駕駛執照並應扣繳之
    ，原處分機關就異議人前開違規行為，漏未扣繳牌照及駕駛
    執照，自有未洽，異議人異議意旨否認上開違規行為，雖無
    可採，然原處分既有前揭可議之處，自屬無可維持，應由本
    院予以撤銷改判，並另就上開違規行為，依道路交通管理處
    罰條例第十五條第一項第五款、第二項、第二十二條第一項
    第六款、第二項及違反道路交通管理事件統一裁罰基準表之
    規定，裁處如主文第二、三項所示。
九、管轄錯誤部分：
    按案件由犯罪地或被告之住所、居所或所在地之法院管轄；
    又無管轄權之案件，應諭知管轄錯誤之判決，並同時諭知移
    送於管轄法院，刑事訴訟法第五條第一項及第三百零四條分
    別定有明文。經查，本件異議人戊○○之住所係臺北縣板橋
    市○○街六十一號二樓，其異議狀所載之臺北市○○區○○
    街一二六巷四號僅為其送達代收地址等情，業據異議人於九
    十四年十一月十日陳報狀及於本院九十四年十二月十二日訊
    問時陳明在卷，並有法務部戶役政連結作業系統資料一紙在
    卷可稽，是異議人之住、居所及所在地顯非在本院轄區內甚
    明；又如附表所示編號三、六、七、九、十六、十八、二十
    八、二十九、三十、三十一之行為地，均非在本院轄區內，
    ，此有各該舉發違反道路交通管理事件通知單附卷足憑，是
    異議人之住所、居所、所在地及違規行為地於聲明異議時
    均非在本院之管轄區域內，本院自無管轄權，揆諸前開說明
    ，自應依法諭知管轄錯誤，並移送於有管轄權之臺灣板橋地
    方法院，而裁處如主文第四項所示。
據上論斷，應依道路交通案件處理辦法第十九條、第二十條、道
路交通管理處罰條例第八十九條，刑事訴訟法第三百零四條，裁
定如主文。
中    華    民    國    95    年    9    月    13     日
                              交通法庭法  官  鍾淑慧
以上正本證明與原本無異
如不服本裁定應於送達後5日內向本院提出抗告狀
                                書記官  劉英芬
中    華    民    國    95    年    9    月    18     日
 附表：
┌─┬─────┬───────┬───────┬───────┬───────┬───────┐
│編│違規時間  │違規地點      │違規事實      │裁罰內容（新臺│應到案日期    │ 裁決書案號   │
│號│          │              │              │幣）          │              │              │
├─┼─────┼───────┼───────┼───────┼───────┼───────┤
│1 │93年8月29 │臺北市○○路二│持逾期駕駛執照│3600 元       │93年9月13日前 │板監裁字第裁  │
│  │日13時35分│段            │駕車          │              │              │41-ACV004295號│
├─┼─────┼───────┼───────┼───────┼───────┼───────┤
│2 │同上      │同上          │駕車行經有燈光│4500元        │同上          │板監裁字第裁  │
│  │          │              │號誌管制之交岔│漏載記違規點數│              │41-ACV004294號│
│  │          │              │路口闖紅燈    │三點          │              │              │
├─┼─────┼───────┼───────┼───────┼───────┼───────┤
│3 │93年12月13│臺北縣板橋市中│不按遵行方向行│1800元        │93年12月28日前│板監裁字第裁  │
│  │日22時55分│山路三段六十三│駛（逆向行駛）│漏載記違規點數│              │41-C00000000號│
│  │          │巷            │              │一點          │              │              │
├─┼─────┼───────┼───────┼───────┼───────┼───────┤
│4 │93年12月15│臺北市○○路  │不依標線標誌號│1800元        │93年12月30日前│板監裁字第裁  │
│  │日18時44分│              │誌指示        │漏載記違規點數│              │41-AA0000000號│
│  │          │              │              │一點          │              │              │
├─┼─────┼───────┼───────┼───────┼───────┼───────┤
│5 │94年1月18 │臺北市○○路  │轉彎未使用方向│1800元        │94年2月2日前  │板監裁字第裁  │
│  │日11時47分│              │燈（左轉彎未使│漏載記違規點數│              │41-ACV374588號│
│  │          │              │用左側方向燈）│一點          │              │              │
├─┼─────┼───────┼───────┼───────┼───────┼───────┤
│6 │94年1月18 │              │在六個月內，違│吊扣駕駛執照一│94年2月11日前 │板監裁字第裁  │
│  │日        │              │規記點共達六點│個月          │              │00-000000000號│
│  │          │              │以上          │              │              │              │
├─┼─────┼───────┼───────┼───────┼───────┼───────┤
│7 │94年1月28 │臺北縣板橋市南│機器腳踏車駕駛│500元         │94年2月12日前 │板監裁字第裁  │
│  │日零時35分│雅西路        │人未依規定戴安│              │              │41-C00000000號│
│  │          │              │全帽          │              │              │              │
├─┼─────┼───────┼───────┼───────┼───────┼───────┤
│8 │94年2月28 │臺北市○○路  │駕車行經有燈光│4500元        │94年3月15日前 │板監裁字第裁  │
│  │日23時59分│              │號誌管制之交岔│漏載記違規點數│              │41-ACV322117號│
│  │          │              │路口闖紅燈    │三點          │              │              │
├─┼─────┼───────┼───────┼───────┼───────┼───────┤
│9 │94年5月28 │臺北市○○○路│駕駛車輛未隨身│600元         │94年6月12日前 │板監裁字第裁  │
│  │日8時20分 │六段          │攜帶駕駛執照  │              │              │41-ABY720337號│
│  │          │              │              │              │              │              │
├─┼─────┼───────┼───────┼───────┼───────┼───────┤
│10│同上      │同上          │行車執照有效期│1800元        │同上          │板監裁字第裁  │
│  │          │              │屆滿不依規定換│              │              │41-ABY720338號│
│  │          │              │領而行駛      │              │              │              │
├─┼─────┼───────┼───────┼───────┼───────┼───────┤
│11│同上      │同上          │不依標誌標線號│1800元        │同上          │板監裁字第裁  │
│  │          │              │誌指示（未依規│漏載記違規點數│              │41-ABY720339號│
│  │          │              │定兩段式左轉）│一點          │              │              │
├─┼─────┼───────┼───────┼───────┼───────┼───────┤
│12│94年7月3日│臺北市○○路二│駕車行經有燈光│4500元        │94年7月18日前 │板監裁字第裁  │
│  │22時45分  │段            │號誌管制之交岔│漏載記違規點數│              │41-AEB425764號│
│  │          │              │路口闖紅燈    │三點          │              │              │
├─┼─────┼───────┼───────┼───────┼───────┼───────┤
│13│同上      │同上          │機器腳踏車駕駛│500元         │同上          │板監裁字第裁  │
│  │          │              │人未依規定戴安│              │              │41-AEB425765號│
│  │          │              │全帽          │              │              │              │
├─┼─────┼───────┼───────┼───────┼───────┼───────┤
│14│同上      │同上          │擅自減少原規格│1800元        │同上          │板監裁字第裁  │
│  │          │              │設備致影響行車│              │              │41-AEB425766號│
│  │          │              │安全          │              │              │              │
├─┼─────┼───────┼───────┼───────┼───────┼───────┤
│15│同上      │同上          │持逾期駕駛執照│3600元        │同上          │板監裁字第裁  │
│  │          │              │駕車          │              │              │41-AEB425767號│
│  │          │              │              │              │              │              │
├─┼─────┼───────┼───────┼───────┼───────┼───────┤
│16│94年7月3日│              │在六個月內，違│吊扣駕駛執照一│94年7月29日前 │板監裁字第裁  │
│  │          │              │規記點共達六點│個月          │              │00-000000000號│
│  │          │              │以上          │              │              │              │
├─┼─────┼───────┼───────┼───────┼───────┼───────┤
│17│94年8月4日│臺北市○○路五│不按遵行方向行│1800元        │94年8月19日前 │板監裁字第裁  │
│  │8時       │十七巷        │駛（逆向行駛）│漏載記違規點數│              │41-AEB427095號│
│  │          │              │              │一點          │              │              │
├─┼─────┼───────┼───────┼───────┼───────┼───────┤
│18│94年8月11 │基隆市○○路  │機器腳踏車駕駛│500元         │94年8月26日前 │板監裁字第裁  │
│  │日23時25分│              │人未依規定戴安│              │              │41-R00000000號│
│  │          │              │全帽          │              │              │              │
├─┼─────┼───────┼───────┼───────┼───────┼───────┤
│19│94年8月16 │臺北市○○○路│同上          │同上          │94年9月10日前 │板監裁字第裁  │
│  │日6時30分 │二段          │              │              │              │41-AEB363059號│
│  │          │              │              │              │              │              │
├─┼─────┼───────┼───────┼───────┼───────┼───────┤
│20│同上      │同上          │擅自減少原規格│1500元        │同上          │板監裁字第裁  │
│  │          │              │設備致影響行車│              │              │41-AEB363060號│
│  │          │              │安全（機車未裝│              │              │              │
│  │          │              │設照後鏡）    │              │              │              │
├─┼─────┼───────┼───────┼───────┼───────┼───────┤
│21│94年8月21 │臺北市○○○路│機器腳踏車駕駛│500元         │94年9月6日前  │板監裁字第裁  │
│  │日7時15分 │              │人未依規定戴安│              │              │41-AEB010736號│
│  │          │              │全帽          │              │              │              │
├─┼─────┼───────┼───────┼───────┼───────┼───────┤
│22│94年9月7日│臺北市○○路  │同上          │同上          │94年9月22日前 │板監裁字第裁  │
│  │5時35分   │              │              │              │              │41-AEB375995號│
│  │          │              │              │              │              │              │
├─┼─────┼───────┼───────┼───────┼───────┼───────┤
│23│94年9月14 │臺北市○○路一│同上          │同上          │94年9月29日前 │板監裁字第裁  │
│  │日8時5分  │段            │              │              │              │41-AEB006036號│
│  │          │              │              │              │              │              │
├─┼─────┼───────┼───────┼───────┼───────┼───────┤
│24│94年9月15 │臺北市○○○道│同上          │同上          │94年9月30日前 │板監裁字第裁  │
│  │日4時5分  │、環河南路三段│              │              │              │41-AEB577161號│
│  │          │口            │              │              │              │              │
├─┼─────┼───────┼───────┼───────┼───────┼───────┤
│25│同上      │同上          │擅自減少原規格│1200元        │同上          │板監裁字第裁  │
│  │          │              │設備致影響行車│              │              │41-AEB577162號│
│  │          │              │安全（機車未裝│              │              │              │
│  │          │              │設照後鏡）    │              │              │              │
├─┼─────┼───────┼───────┼───────┼───────┼───────┤
│26│同上      │同上          │未領有駕駛執照│6000元        │94年10月6日前 │板監裁字第裁  │
│  │          │              │駕車          │              │              │41-AEB577163號│
│  │          │              │              │              │              │              │
├─┼─────┼───────┼───────┼───────┼───────┼───────┤
│27│94年9月19 │臺北市○○○路│同上          │7200元        │94年10月4日前 │板監裁字第裁  │
│  │日20時36分│              │              │              │              │41-ACU765882號│
│  │          │              │              │              │              │              │
├─┼─────┼───────┼───────┼───────┼───────┼───────┤
│28│94年9月23 │臺北縣三芝淡金│領有號牌而未懸│3600元        │94年10月8日前 │板監裁字第裁  │
│  │日12時45分│路、中興街口  │掛            │              │              │41-C00000000號│
│  │          │              │              │              │              │              │
├─┼─────┼───────┼───────┼───────┼───────┼───────┤
│29│同上      │同上          │未領有駕駛執照│6000元        │同上          │板監裁字第裁  │
│  │          │              │駕車          │              │              │41-C00000000號│
│  │          │              │              │              │              │              │
├─┼─────┼───────┼───────┼───────┼───────┼───────┤
│30│94年9月24 │臺北縣板橋市光│領有號牌而未懸│8700元        │94年10月9日前 │板監裁字第裁  │
│  │日19時    │武街          │掛            │              │              │41-C00000000號│
│  │          │              │              │              │              │              │
├─┼─────┼───────┼───────┼───────┼───────┼───────┤
│31│同上      │同上          │未領有駕駛執照│6000元        │94年10月6日前 │板監裁字第裁  │
│  │          │              │駕車          │              │              │41-C00000000號│
│  │          │              │              │              │              │              │
└─┴─────┴───────┴───────┴───────┴───────┴───────┘


司法院資訊處製作；財團法人民間司法改革基金會備份。
